臺灣新竹地方法院刑事判決　　　　　　　94年度竹簡字第98號
聲　請　人　臺灣新竹地方法院檢察署檢察官
被　　　告　甲○○
上列被告因違反毒品危害防制條例案件，經檢察官聲請簡易判決
處刑 (93年度毒偵字第1153號)，本院判決如下︰
    主      文
甲○○施用第二級毒品，處有期徒刑肆月，如易科罰金，以佰
元折算壹日。
扣案之第二級毒品安非他命殘渣袋只沒收銷燬之。
    事實及理由
一、甲○○於民國93年間因施用第二級毒品安非他命案件，經本
    院以92年度毒聲字第 233號裁定送觀察、勒戒後，因認有繼
    續施用毒品之傾向，再經本院以92年度毒聲字第 634號裁定
    施以強制戒治，嗣經成效評定合格，無繼續戒治之必要，由
    本院以93年度毒聲字第 7號裁定停止戒治，所餘戒治期間付
    保護管束，並於93年1月19日釋放後，至同年8月15日保護管
    束期滿，經臺灣新竹地方法院檢察署檢察官以93年度戒毒偵
    字第44號、93年度毒偵字第 865號為不起訴處分確定。詎仍
    不知悔改，竟於前開強制戒治執行完畢釋放後5年內之93 年
    10月 4日19時10分許往前回溯96小時內之某時，在不詳處所
    施用第二級毒品安非他命，為警於93年10月 4日17時許，在
    新竹縣新埔鎮照門里悠然山莊後工寮內查獲，並扣得安非他
    命殘渣袋 3只（袋內安非他命殘渣，因量微無法秤重）。案
    經桃園縣平鎮分局報請臺灣新竹地方法院檢察署檢察官偵查
    後聲請以簡易判決處刑。
二、證懅:
    訊據被告甲○○雖矢口否認有上揭吸食第二級毒品安非他命
    之犯行。惟查：
  (一)被告於93年10月 4日19時10分許所排放尿液，經送檢驗結果
    均呈安非他命陽性反應，有桃園縣警察局平鎮分局被採尿人
    姓名編號對照表、濫用藥物尿液檢驗檢體監管紀錄表、昭信
    科技顧問股份有限公司93年11月 9日濫用藥物陽性檢體檢驗
    報告各一份附卷可稽 (見偵查卷第17、20、39頁)。
  (二)按「尿液毒品檢驗‧‧‧若能使用先進之氣相層析質譜儀分
    析法確認，則可完全排除偽陽性之干擾，為目前最具公信力
    的檢驗方法。」等語，有法務部調查局第六處87年9月27 日
    （87）發技(一)字第 8707457號函附卷為憑，足見前揭昭信科
    技顧問股份有限公司所使用之檢驗方法已可完全排除毒品偽
    陽性之干擾，其檢驗結果堪以採信；又「甲基安非他命經口
    服投與後約百分之70於24小時內自尿液中排出，約百分之90
    於96小時內自尿液中排出，甲基安非他命之檢出與其投與方
    式、投與量、個人體質、採尿時間及檢測儀器之精密度等諸
    多因素有關，惟依上述資料推斷，最長可能不會超過4 日。
    」，此有行政院衛生署藥物食品檢驗局（81）藥檢壹字第00
    156 號函一紙附卷可按。是依上開說明佐以被告之尿液檢驗
    報告，被告93年10月 4日19時10分許採尿時起回溯前96小時
    內之某時，在不詳地點，施用第二級毒品安非他命之犯行，
    堪以認定。
  (三)被告有事實欄所示之施用毒品前案紀錄，且前經本院以92年
    度毒聲字第 233號裁定移送觀察、勒戒後，認有繼續施用毒
    品傾向，以92年度毒聲字第 634號裁定令入戒治處所施以強
    制戒治 1年，嗣經成效評定合格，無繼續戒治之必要，由本
    院以93年度毒聲字第 7號裁定停止戒治，所餘戒治期間付保
    護管束，並於93年1月19日釋放後，至同年8月15日保護管束
    期滿執行完畢之情，亦有臺灣高等法院被告全國前案紀錄表
    、臺灣新竹地方法院檢察署刑案資料查註紀錄表及臺灣新竹
    地方法院檢察署檢察官於93年度戒毒偵字第44號、93年度毒
    偵字第865號不起訴處分書各一份在卷可查。
  (四)此外，並有自願受搜索同意書、搜索扣押筆錄、桃園縣警察
    局平鎮分局扣押物品目錄表、扣押物品清單各乙份附卷可稽
    （見偵查卷第11至13、19頁）。從而，被告於前開強制戒治
    執行完畢釋放後 5年內再犯本件施用第二級毒品安非他命之
    犯行，事證已臻明確，洵堪認定，應予依法論科。
三、核被告所為，係違反毒品危害防制條例第10條第 2項之施用
    第二級毒品罪。其持有第二級毒品之低度行為，應為施用第
    二級毒品之高度行為所吸收，不另論罪。爰審酌被告無視法
    令之禁止，前已因施用毒品案件，經觀察、勒戒及強制戒治
    後，竟再度施用足以導致精神障礙及生命危險之成癮性毒品
    ，可知經施以觀察勒戒及強制戒治仍無法使其戒斷毒癮，足
    見其缺乏拒用毒品之決心及悔改之意，兼以施用毒品危害施
    用者之神經中樞，使施用者產生幻聽及幻想之症狀，不僅對
    施用者之健康產生不良之影響，同時因幻聽及幻想結果亦可
    能使施用者對周遭之人施暴，對公共秩序產生危害等一切情
    狀，量處如主文所示之刑，並諭知易科罰金之折算標準。扣
    案含第二級毒品安非他命成分殘渣袋 3只（袋內安非他命殘
    渣，因量微無法秤重）為違禁物，不問屬於被告所有與否，
    均應依毒品危害防制條例第18條第 1項前段之規定，沒收銷
    燬之。至扣案之吸食玻璃球管及削尖吸管各 1支，因被告堅
    詞否認為其所有，且無證據足認係供被告本次施用毒品犯罪
    所用之物，爰不為沒收之諭知，併此指明。
四、據上論斷，依刑事訴訟法第449條第1項、第450條第1項，毒
    品危害防制條例第10條第2項、第18條第1項前段，刑法第11
    條、第41條第1項，罰金罰鍰提高標準條例第2條，判決如主
    文。
五、如不服本判決，應於判決送達後10日內，向本院提出上訴狀
    。
中　　華　　民　　國　　94　　年　　2　　 月　　25　　日
                  新竹簡易庭    法  官  鄭子俊
以上正本證明與原本無異。
中　　華　　民　　國　　94　　年　　2　　 月　　25　　日
                                書記官  沈藝珠
附錄本案論罪科刑法條全文：
毒品危害防制條例第10條
施用第一級毒品者，處六月以上五年以下有期徒刑。
施用第二級毒品者，處三年以下有期徒刑。
